臺灣高等法院刑事裁定　　　　　　　　　100年度抗字第674號
抗　告　人
即　被　告　陳明隆
上列抗告人因強盜案件，不服臺灣桃園地方法院中華民國98年5
月14日裁定（97年度訴字第1066號），提起抗告，本院裁定如下
：
    主  文
原裁定撤銷。
    理  由
一、原裁定意旨略以：
（一）按上訴書狀應敘述具體理由。上訴書狀未敘述上訴理由者
      ，應於上訴期間屆滿後20日內補提理由書於原審法院；逾
      期未補提者，原審法院應定期間先命補正。又原審法院認
      為上訴不合法律上之程式或法律上不應准許或其上訴權已
      經喪失者，應以裁定駁回之，刑事訴訟法第361條、第362
      條分別定有明文。又第一審法院經形式上審查，認逾期未
      補提上訴理由者，應定期間先命補正；逾期未補正者，為
      上訴不合法律上之程式，應以裁定駁回（最高法院97年度
      臺上字第892號判決參照）。
（二）本件上訴人即被告陳明隆因強盜案件，業經本院於民國98
      年2月27日判決後，並於98年3月13日，經寄存送達而於同
      月23日送達生效等情，此有送達證書一紙在卷可稽，上訴
      人雖於98年3月16日即向本院提起上訴，惟其上訴狀內並
      未敘述具體理由，且已於上訴期間屆滿後20日，上訴人仍
      未補提具體上訴理由之理由書狀，本院乃於98年4月14 日
      裁定命上訴人於裁定送達後5日內向本院補提上訴理由，
      該裁定業於98年4月23日，經寄存送達嗣於98年5月3日送
      達生效，亦有送達證書一紙在卷可佐。是以，上開命補正
      之裁定所定期限業已於98年5月11日屆滿（因5日加在途期
      間1日原為98年5月9日屆滿，然該日為假日，故至5月11
      日方為屆滿），惟上訴人迄今仍未補正，揆諸前揭法條及
      判決意旨，本件上訴即屬違背法律上之程式，依法自應予
      駁回。
二、抗告意旨略以：被告於98年4月24日起因另案羈押於桃園看
    守所，無從收受原審法院98年4月14日裁定，命被告補提上
    訴理由之裁定正本，該裁定之送達顯不合法，自不生送達之
    效力，爰依法提起抗告等語。
三、按抗告期間，除有特別規定外，為5日，自送達裁定後起算
    ；送達於在監獄或看守所之人，應囑託該監所長官為之，刑
    事訴訟法第406條前段、第56條第2項分別定有明文。查本件
    被告確於98年4月24日起因另案羈押於桃園看守所，至98年9
    月21日始移臺灣桃園監獄執行，有本院被告前案紀錄表在卷
    可稽。本件被告強盜案件，經原審於98年2月27日判決後，
    被告雖於98年3月16日向原審提起上訴，惟其上訴狀內並未
    敘述具體理由，原審乃於98年4月14日裁定命上訴人於裁定
    送達後5日內補提上訴理由，並於98年4月23日向被告設藉之
    桃園縣龍潭鄉高原村7鄰橫岡下60號為送達，以未獲會晤本
    人亦無受領文書之同居人或受僱人，將裁定正本寄存於桃園
    縣政府警察局高平派出所，並作送達通知書粘貼於應受送達
    人即被告門首以為送達，有送達證書1紙附卷可查（見原審
    卷第91頁），屆期復以上訴人逾期未補正，而裁定駁回其上
    訴並移送執行，嗣臺灣桃園地方法院檢察署以判決書未經囑
    託該監長官送達，於法未合而退回，此有該署98年9月23 日
    桃檢堂子98執12830字第078952號函一份附卷可考，原審事
    後再將補提上訴理由之裁定，於98年9月28日以不明方式送
    至桃園看守所交由被告簽收（見原審卷第98頁），其送達均
    非合法，自不生送達之效力，原審未予詳查，遽認上訴人逾
    期未補正，而裁定駁回其上訴，顯有未洽；抗告意旨執此指
    摘原裁定不當，非無理由，應由本院將原裁定撤銷，由原審
    法院另為適法之處理。
四、據上論斷，依刑事訴訟法第413條，裁定如主文。
中    華    民    國   100    年     6    月    30    日
                  刑事第一庭審判長法  官   葉騰瑞
                                  法  官   彭政章
                                  法  官   莊明彰
以上正本證明與原本無異。
不得再抗告。
                                  書記官   黃郁珊
中    華    民    國   100    年    6     月    30    日